# 请教版主现金流量问题

提问人：zoeandlj 时间：2012-11-27 18:12:18
现金流量表 1 、 间接法编制时，是否仅对“影响当期损益但不影响经营现金流”和“不影响当期损益但影响经营现金流”的进行调节，对于“既不影响前者也不影响后者”和“既影响前者也影响后者”的项目都不需要调节？ 按照上述方式分析，实际发生现金折扣时，计入财务费用，同时影响经营现金流，所以这个项目就不属于间接法中所需要调节的项目。对吗？ 再如，分配现金股利，属于既不影响损益也不影响经营现金流，所以也不需要调整，对吧？ 2 、 分期付款购入固定资产，若第一笔是购入时支付的，是否作为投资活动现金流？若不是在购入时支付的，是否全部作为筹资活动现金流？ 2010 年新准则讲解好像修改了，不考虑第一笔还是后面几笔了。

回答人：chenyiwei
1 、可以这样理解。 2 、我的意见还是区分第一笔款项和后续付款。企业在支付第一笔款项的同时伴随着资产的取得，同时对于该笔首付款，企业并未享受到延期付款的融资便利，因此作为投资活动较为合适；后续的付款本质上是在偿还负债，企业享受到了延期付款的融资便利，所以作为筹资活动较为恰当。